【裁判字號】    97,秩抗,6
【裁判日期】    970916
【裁判案由】    違反社會秩序維護法
【裁判全文】
臺灣彰化地方法院刑事裁定               97年度秩抗字第6號
抗  告  人
即被移送人  甲○○
上列抗告人因違反社會秩序維護法案件，不服本院彰化簡易庭九
十七年度彰秩字第四三號中華民國九十七年五月十三日之裁定（
移送案號：九十七年五月六日和警社字第０九七０００八一九七
號），提起抗告，本院合議庭裁定如下：
    主  文
抗告駁回。
    事實理由及證據
一、本件原裁定以被移送人即抗告人甲○○（以下簡稱被移送人
    ）係彰化縣和美鎮○○路○段五九二之一號「大豐資源回收
    場」之負責人，該回收場係經營舊貨買賣業，於民國九十七
    年五月一日某時發現許鶴耀竊得之和美鎮公所所屬公用停車
    場內覆蓋路樹樹根用之鋼板一塊（重五十三公斤）係來歷不
    明之物品，竟仍以每公斤新台幣（以下同）十三元之價格收
    購，不迅即報告警察機關，認被移送人有違反社會秩序維護
    法第七十六條第一項第一款之情事。
二、上開事實，有下列之事證證明屬實：
（一）被移送人甲○○於警詢時坦承許鶴耀確於上開時間至其所
      經營之回收場販賣鋼板一塊等情不諱。
（二）證人許鶴耀、鄭國堂於警詢時之證言。
（三）贓物認領保管單一份及照片三幀。
三、抗告意旨：詳如附件抗告狀所載。
四、然查，證人許鶴耀於警詢時證稱：我最後一次於九十七年五
    月一日十一時許，前往彰化縣和美鎮○○路與仁美路口，和
    美鎮公所所屬公用停車場內，行竊一塊覆蓋路樹樹根用鋼板
    等公共設施後，我將該竊得之鋼板載往和美鎮大豐資源回收
    場以一公斤十三元之價格變賣，共計有五十三公斤，得手贓
    款六百八十九元等語；又證人即彰化縣和美鎮山犁里里長鄭
    國堂於警詢時證稱：警方執行查贓時於大豐資源回收場查獲
    鎮公所公物鋼板一塊係山犁里內鎮公所公物，該鋼板是在彰
    化縣和美鎮○○里○○○○○路口停車場內固定樹木用的，
    是今日警方通知我前來認領，我才知道遭竊的等語。而依許
    鶴耀販賣予大豐資源回收場之鋼板以觀，該鋼板上有鏤空圖
    案，並不似一般家庭或工廠所使用之物品，且近年來公家機
    關之公用財物遭竊頻傳，而被移送人係專門從事舊貨物收購
    之業者，對此當無不知之理，足認被移送人顯有於九十七年
    五月一日發現許鶴耀所欲販賣之鋼板係來歷不明之物品，竟
    仍予以收購，而不迅即報告警察機關之情事。本件抗告人即
    被移送人為買賣業，發現來歷不明之物品，不迅即報告警察
    機關，而加以收購，原審乃依社會秩序維護法第七十六條第
    一項第一款之規定裁處罰鍰新臺幣一萬元，核無不當。是以
    抗告人聲請撤銷原裁定，為無理由，應予駁回。
五、依社會秩序維護法第五十八條、第九十二條，刑事訴訟法第
    四百十二條，裁定如主文。
中    華    民    國    97    年    9     月    16    日
                    臺灣彰化地方法院刑事第二庭
                        審判長法官  石馨文
                        法      官  黃齡玉
                        法      官  尚安雅
以上正本證明與原本無異。
不得抗告。
中    華    民    國    97    年    9     月    17    日
                        書  記  官  洪年慶


司法院資訊處製作；財團法人民間司法改革基金會備份。
